【裁判字號】    97,交訴,20
【裁判日期】    970328
【裁判案由】    恐嚇取財等
【裁判全文】
臺灣板橋地方法院刑事判決              97年度交訴字第20號
公  訴  人  臺灣板橋地方法院檢察署檢察官
被      告  丙○○
上列被告因恐嚇取財等案件，經檢察官提起公訴（96年度偵字第
28566 號、96年度偵字第28975 號、96年度偵緝字第3379號、96
年度偵緝字第3380號），本院受理後被告為有罪之陳述，經合議
庭裁定由受命法官獨任進行簡式審判程序，判決如下：
    主  文
丙○○意圖為自己不法之所有，而侵占自己持有他人之物，累犯
，處有期徒刑月；又竊盜，累犯，處有期徒刑伍月；又攜帶兇
器竊盜，累犯，處有期徒刑柒月；又攜帶兇器竊盜，累犯，處有
期徒刑柒月；又竊盜，累犯，處有期徒刑伍月；又因過失傷害人
，處有期徒刑月；又駕駛動力交通工具肇事，致人受傷而逃逸
，累犯，處有期徒刑柒月；又意圖為自己不法之所有，以恐嚇使
人將本人之物交付未遂，累犯，處有期徒刑伍月。應執行有期徒
刑年貳月。
    事  實
一、丙○○前於民國93年間因犯偽造文書罪，經臺灣臺北地方法
    院於93年8 月20日以93年度訴字第926 號判處有期徒刑八月
    ，於93年9 月20日確定；又於同年間因犯違反職役職責罪，
    經國防部北部地方軍事法院於93年2 月27日以93年度信審字
    第20號判處有期徒刑一年二月，於93年3 月30日確定；復於
    同年間因施用毒品案件，經國防部北部地方軍事法院於93年
    5 月28日以93年度信審字第72號判處有期徒刑八月，於93年
    3 月30日確定，前開案件罪刑再經臺灣臺北地方法院以94年
    度聲字第1133號裁定應執行有期徒刑二年三月確定，並於95
    年1 月16日縮刑期滿執行完畢（構成累犯）。猶不知悔改，
    分別為下列之行為：
  (一)於96年6 月13日上午10時許，在臺北縣新莊市○○路○ 段18
    2 號，向戊○○應徵工作後，借用戊○○所有之車牌號碼74
    33－KG號自用小貨車後，竟意圖為自己不法之所有，以變易
    持有為所有之意思，將該車予以侵占入己，拒不返還，嗣戊○○發覺有異，始報警處理。
  (二)意圖為自己不法之所有，於96年6 月22日上午9 時許，在臺
    北縣蘆洲市○○街8 號前，見東泰照明有限公司所有交由甲○○管領使用之車牌號碼DW－2431號自用小客車車門未關且
    鑰匙插於車上電門鎖頭未取下，竟以插於車輛電門上之鑰匙
    發動引擎駛離該自用小客車而竊取之，得手後供己代步使用
    ，嗣甲○○於96年6 月23日下午4 時許，在臺北縣三重市重
    陽橋下公有路邊停車格內尋獲該車，經報警處理後，為警循
    線查悉上情。
  (三)(1)於96年10月26日晚上6 時15分許，透過友人曾旭紳（業經
    檢察官另為不起訴處分），向吳耀輝租用車牌號碼5402－DE
    號自用小客車後，因逾期未還，竟意圖為自己不法之所有，
    在臺北市士林區○○○路○ 段某處，以該自用小客車上吳耀
    輝所有備用之客觀上對人之生命、身體、安全構成威脅，足
    供為兇器使用之Ｔ字型起子為工具，竊取己○○所有之車牌
    號碼T2－4493號自用小客車之車牌二面，得手後懸掛於其所
    駕駛之原車牌號碼5402－DE號之自用小客車上供己使用。(2)
    嗣為免遭警追查，又意圖為自己不法之所有，在臺北市士林
    區○○○路○ 段66巷21號前，復以前揭相同手法，竊取乙○○所有之車牌號碼DU－4967號自用小客車之車牌二面，得手
    後將T2－4493號車牌拆下裝置於原車牌號碼DU－4967號自用
    小客車車上，再將前開竊得之DU－4967號車牌懸掛於該租得
    之自用小客車上。嗣經徐武泰、乙○○發覺報警，始循線查
    獲。
  (四)(1)意圖為自己不法之所有，於96年11月20日上午8 時許，在
    臺北縣蘆洲市○○○路○ 段282 號，丁○○所經營之廢鐵回
    收廠內，假借買賣保特瓶之名義，趁無人注意之際，徒手竊
    取車牌號碼2E-9879 號自用小客車之鑰匙一支後，再以該鑰
    匙插入停放於屋外，為林美玲所有，交由其夫丁○○管領使
    用之車牌號碼2E-9879 號自用小客車之電門鎖頭，並發動引
    擎駛離而竊取之，得手後供己代步使用。(2)嗣於96年11月20
    日上午9 時10分許，駕駛前開自用小客車，行經臺北縣蘆洲
    市○○○路○ 段166 號前，竟疏未注意車前狀況，自後追撞
    前方騎乘腳踏車之庚○○○，致庚○○○人、車倒地，受有
    上唇2 公分裂傷、上門牙斷裂2 顆、左右手肘、左手、左膝
    挫傷及擦傷等傷害。(3)詎丙○○竟未下車查看，亦未為其他
    救護措施，逕自駕車逃離現場。(4)復因缺錢花用，竟意圖為
    自己不法之所有，於96年11月20日上午11時12分許，在臺北
    縣三重市○○街某處，以公用電話向丁○○恐嚇稱其失竊之
    自用小客車在伊手中，如要取回車子須付款新臺幣10,000元
    ，否則車輛無法取回等語，致丁○○心生畏懼，同意在前址
    廢鐵回收廠內付贖。嗣丙○○於同日上午11時40分許，駕駛
    上開自用小客車搭載不知情之蔡尹筑前往上址廢鐵回收廠欲
    收取贖款時，為警當場查獲而未能得逞。
二、案經戊○○、庚○○○訴由臺北縣政府警察局新莊、蘆洲分
    局報請臺灣板橋地方法院檢察署檢察官偵查起訴，經本院合
    議庭裁定以簡式審判程序審理。
    理  由
一、上揭犯罪事實，業據被告丙○○於本院審理時均坦承不諱，
    核與告訴人戊○○、庚○○○及被害人甲○○、徐武泰、乙○○、吳耀輝、丁○○於警詢時之指述相符，並經證人曾旭
    紳、蔡尹筑於警詢及偵查中證述綦詳，再經證人戊○○於偵
    查中結證屬實，復有被告向告訴人戊○○應徵工作之履歷表
    、內政部警政署刑事警察局鑑驗書、車籍查詢基本資料詳細
    畫面、臺北市政府警察局車輛尋獲電腦輸入單、贓物認領保
    管單、車輛租賃契約、臺北縣立醫院診斷證明書等件及贓物
    照片七幀附卷可稽，足認被告自白與事實相符，罪證明確，
    犯行均洵堪認定。
二、查Ｔ字型起子係金屬製成，堅硬鈍重，客觀上足以用為實施
    強暴、脅迫或抵抗行為，而於人之生命、身體之安全，易生
    危險之器械，是為兇器。核被告就犯罪事實一之(二)、(四)之(1)
    所為，均係犯刑法第320 條第1 項竊盜罪；就犯罪事實一之
    (三)之(1)、(2)所為，均係犯刑法第321 條第1 項第3 款攜帶兇
    器竊盜罪；就犯罪事實一之(一)所為，係犯刑法第335 條第1
    項之侵占罪；另就犯罪事實一之(四)之(2)所為，係犯刑法第28
    4 條第1 項前段過失傷害罪；另就犯罪事實一之(四)之(3)所為
    ，係犯刑法第185 條之4 之肇事逃逸罪；另就犯罪事實一之
    (四)之(4)所為，係犯刑法第346 條第3 項、第1 項之恐嚇取財
    未遂罪。被告所犯上開八罪間，犯意各別，行為互殊，各具
    獨立性，應予分論併罰。查被告前於93年間因犯偽造文書罪
    ，經臺灣臺北地方法院於93年8 月20日以93年度訴字第926
    號判處有期徒刑八月，於93年9 月20日確定；又於同年間因
    犯違反職役職責罪，經國防部北部地方軍事法院於93年2 月
    27日以93年度信審字第20號判處有期徒刑一年二月，於93年
    3 月30日確定；復於同年間因施用毒品案件，經國防部北部
    地方軍事法院於93年5 月28日以93年度信審字第72號判處有
    期徒刑八月，於93年3 月30日確定，前開案件罪刑再經臺灣
    臺北地方法院以94年度聲字第1133號裁定應執行有期徒刑二
    年三月確定，並於95年1 月16日縮刑期滿執行完畢，此有臺
    灣高等法院被告前案紀錄表在卷可按，其於有期徒刑執行完
    畢後五年內故意再犯本案之罪（犯罪事實一之(四)之(2)部分係
    過失犯除外），係屬累犯，應依刑法第47條第1 項之規定加
    重其刑。被告於犯罪事實一之(四)之(4)部分，已著手恐嚇取財
    行為之實行，未生被害人交付財物而能置於其實力管領之結
    果，為未遂犯，爰依刑法第25條第2 項規定，按既遂犯之刑
    減輕之。又刑有加重及減輕者，先加後減。爰審酌被告年值
    青壯，累累前科，猶不思警惕，貪慾圖便，苟且偷盜，犯罪
    所生危害非微，致被害人所受損害不輕及駕車逃逸之行徑，
    惟於犯罪後尚能坦承犯行等一切情狀，分別量處如主文所示
    之刑，併依刑法第51條第5 款規定定其應執行之刑，以資懲
    儆。
三、至於供本案犯罪事實一之(三)之(1)、(2)犯行所用之Ｔ字型起子
    一支並未扣案，而係原置放於曾旭紳向吳耀輝租用車牌號碼
    5402－DE號自用小客車之備用工具，為吳耀輝所有，並非被
    告所有之物，復非違禁物，已經被告供認在卷，爰不併予宣
    告沒收，附此敘明。
據上論斷，應依刑事訴訟法第273 條之1 第1 項、第299 條第1
項前段，刑法第335 條第1 項、第320 條第1 項、第321 條第1
項第3 款、第284 條第1 項前段、第185 條之4 、第346 條第1
項、第3 項、第25條第2 項、第47條第1 項、第51條第5 款，刑
法施行法第1 條之1 ，判決如主文。
本案經檢察官劉仕國到庭執行職務
中    華    民    國    97    年    3     月    28    日
                    刑事第一庭    法  官  張江澤
以上正本證明與原本無異。
如不服本判決，應於判決送達後10日內，向本院提出上訴狀。
                                  書記官  林怡秀
中    華    民    國    97    年    3     月    28    日
附錄本案論罪科刑法條全文：
刑法第185條之4
駕駛動力交通工具肇事，致人死傷而逃逸者，處六月以上五年以
下有期徒刑。
刑法第284條
因過失傷害人者，處六月以下有期徒刑，拘役或五百元以下罰金
。致重傷者，處一年以下有期徒刑，拘役或五百元以下罰金。
從事業務之人，因業務上之過失傷害人者，處一年以下有期徒刑
、拘役或一千元以下罰金。致重傷者，處三年以下有期徒刑，拘
役或二千元以下罰金。
刑法第320條
意圖為自己或第三人不法之所有，而竊取他人之動產者，為竊盜
罪，處五年以下有期徒刑、拘役或五百元以下罰金。
意圖為自己或第三人不法之利益，而竊佔他人之不動產者，依前
項之規定處斷。
前二項之未遂犯罰之。
刑法第321條
犯竊盜罪而有左列情形之一者，處六月以上、五年以下有期徒刑
：
一  於夜間侵入住宅或有人居住之建築物、船艦或隱匿其內而犯
    之者。
二  毀越門扇、牆垣或其他安全設備而犯之者。
三  攜帶兇器而犯之者。
四  結夥三人以上而犯之者。
五  乘火災、水災或其他災害之際而犯之者。
六  在車站或埠頭而犯之者。
前項之未遂犯罰之。
刑法第335條
意圖為自己或第三人不法之所有，而侵占自己持有他人之物者，
處五年以下有期徒刑、拘役或科或併科一千元以下罰金。
前項之未遂犯罰之。
刑法第346 條：
意圖為自己或第三人不法之所有，以恐嚇使人將本人或第三人之
物交付者，處六月以上五年以下有期徒刑，得併科一千元以下罰
金。
以前項方法得財產上不法之利益，或使第三人得之者，亦同。
前二項之未遂犯罰之。


司法院資訊處製作；財團法人民間司法改革基金會備份。
